【裁判字號】    99,交聲,450
【裁判日期】    991014
【裁判案由】    違反道路交通管理處罰條例聲明異議
【裁判全文】
臺灣花蓮地方法院交通事件裁定         99年度交聲字第450號
原處分機關  交通部公路總局臺北區監理所花蓮監理站
異  議  人
即受處分人  甲○○
上列異議人因違反道路交通管理處罰條例案件，對於交通部公路
總局臺北區監理所花蓮監理站民國99年 10月1日所為之處分（處
分案號：花監違字第裁44-P00000000號），聲明異議，本院裁定
如下：
    主  文
原處分撤銷。
甲○○不罰。
    理  由
一、原處分意旨略以：本件異議人即受處分人甲○○於民國99年
    9月2日22時11分許，騎車牌號碼 L3Q-095號普通重型機車（
    下稱上開機車 )，行經花蓮縣吉安鄉○○路與香源路口時，
    為警攔查並實施駕駛人酒精濃度測試，測得其呼氣酒精濃度
    達每公升0.26毫克，經花蓮縣警察局吉安分局警員以花警交
    字第 P00000000號違反道路交通管理事件通知單舉發，嗣經
    原處分機關於99年 10月1日以花監違字第裁44-P00000000號
    違反道路交通管理事件裁決書，依道路交通管理處罰條例第
    35條第1項第1款及第24條第1項第2款（裁決書漏載）之規定
    ，裁處異議人新臺幣（下同）15,000元罰鍰、吊扣駕駛執照
    12個月，並應施以道路交通安全講習等語。
二、異議意旨略以：異議人於前揭時、地騎上開機車，因前方設
    置臨檢點，故將機車熄火停靠路邊，未料警員前來盤查並要
    求實施駕駛人酒精濃度測試，測得其呼氣酒精濃度達每公升
    0.26毫克，僅逾標準值每公升0.25毫克，相差0.01毫克，異
    議人對於酒測儀器之誤差值有所爭執，為此聲明異議，請求
    撤銷原處分云云。
三、按汽車駕駛人飲用酒類或其他類似物後其吐氣所含酒精濃度
    超過每公升0.25毫克或血液中酒精濃度超過百分之0.05以上
    者，不得駕車，道路交通安全規則第114條第2款定有明文。
    另按汽車駕駛人，駕駛汽車經測試檢定酒精濃度超過規定標
    準者，處15,000元以上60,000元以下罰鍰，並當場移置保管
    該汽車及吊扣其駕駛執照 1年；道路交通管理處罰條例第35
    條第1項第1款亦定有明文。而道路交通管理處罰條例所稱之
    汽車，依該條例第3條第8款規定，包括機器腳踏車在內。再
    駕駛汽車經測試檢定，其吐氣所含酒精濃度超過規定之標準
    值未逾每公升0.02毫克，而未嚴重危害交通安全、秩序或發
    生交通事故，且情節輕微，以不舉發為適當者，交通勤務警
    察或依法令執行交通稽查任務人員得對其施以勸導，免予舉
    發，對於不聽勸導者，必要時，仍得舉發，並於通知單記明
    其事件情節及處理意見，供裁決參考，違反道路交通管理事
    件統一裁罰基準及處理細則第12條第1項第12款、第3項亦有
    明文。
四、經查：
（一）本件異議人於前揭時、地騎上開機車，經警測得其呼氣所
      含酒精濃度達每公升0.26毫克，為花蓮縣警察局吉安分局
      警員依法掣單舉發，並由原處分機關裁處異議人罰鍰15,0
      00元、吊扣駕駛執照12個月並施以道路安全講習等情，有
      花蓮縣警察局花警交字第 P00000000號舉發違反道路交通
      管理事件通知單、原處分機關 99年10月1日花監違字第裁
      44-P00000000號裁決書各乙份在卷可稽，此部分事實堪以
      認定。
（二）有關呼氣酒精測試器在檢定有效期限內是否有誤差值，依
      經濟部標準檢驗局「呼氣酒精測試器及分析儀檢定檢查技
      術規範」之規定辦理，檢定公差規定如下：量測結果小於
      標準酒精濃度者，檢定公差為正負0.02mg/l；量測結果大
      於或等於0.250mg/l且小於2.000mg/l範圍者，檢定公差為
      正負5%，該技術規範第7.1條表2定有明文。依上開規定，
      本件異議人經警測得之呼氣所含酒精濃度為0.26mg/l，其
      誤差值應為正負 0.013mg/l，是異議人之酒精濃度測試值
      扣除該誤差值為每公升 0.247毫克，尚未逾越道路交通安
      全規則規定之每公升0.25毫克之標準。再參酌上開違反道
      路交通管理事件統一裁罰基準及處理細則第12條第1項第1
      2款及第2項規定，亦容許稽查人員對駕駛人執行酒測符合
      規定時，在容許誤差值每公升0.02毫克內，得以勸導代替
      舉發之意旨觀之，本件異議人測得酒測值為為每公升0.26
      毫克，亦未超過每公升0.27毫克，亦尚在容許誤差值之範
      圍內。
五、綜上所述，異議人辯稱本案應容許誤差值等語，應為可採，
    則原處分機關未予審酌上情，逕以異議人測定之呼氣酒精濃
    度為每公升0.26毫克，即裁處異議人15,000元之罰鍰、吊扣
    駕駛執照12個月及應施以道路安全講習，難認允當，應由本
    院將原處分撤銷，另諭知異議人不罰。
六、依道路交通管理處罰條例第 87條第2項，道路交通案件處理
    辦法第20條前段，裁定如主文。
中    華    民    國    99    年    10    月    14    日
                  交通法庭      法  官  許乃文
上列正本證明與原本無異。
如對本裁定不服，應於送達後 5日內，向本院提出抗告狀（應抄
附繕本）。
中    華    民    國    99    年    10    月    15    日
                                書記官

司法院資訊處製作；財團法人民間司法改革基金會備份。
